【裁判字號】    90,交聲,239
【裁判日期】    900329
【裁判案由】    交管條例聲異
【裁判全文】
臺灣板橋地方法院交通事件裁定                      九十年度交聲字第二三九號
    原處分機關  交通部公路局台北區監理所板橋監理站
    異  議  人  甲○○
右列受處分人因違反道路交通管理處罰條例案件，對於交通部臺北區監理所板橋監理
站九十年三月六日板監三字第裁00－000000000號所為之裁決處分，（原
舉發案號：北市警交（）字第一一八六一九一八○號），聲明異議，本院裁定如左
：
    主  文
異議駁回。
    理  由
一、異議意旨略以：受處分人甲○○，於民國九十年三月六日，接獲違規之裁示通知
    ，始知其於八十八年八月十七日曾因不依規定駛入來車車道遭舉發，且未於八十
    八年十月二十五日前到案繳交罰鍰，致遭裁處新臺幣（下同）一千八百元，並計
    違規點數一點。惟異議人平日上班，偶有掛號信件無人收受之情形，未能收受舉
    發單實非其意願，又異議人未收受上開違規通知單，對於舉發機關將舉發內容逕
    行公告更不知情，裁決機關以本件經送達合法，認定異議人逾期未繳罰鍰而裁以
    最高額罰鍰，實難甘服，爰聲明異議，請求撤銷原處分云云。
二、按汽車駕駛人，爭道行駛而有不依規定駛入來車道之情形者，處新臺幣六百元以
    上一千八百元以下罰鍰，道路交通管理處罰條例第四十五條第三款定有明文；違
    反第四十五條者，除依原條款處罰外，並予記違規點數一點，同條例第六十三條
    第一項第一款復有規定。又對於違反道路交通管理處罰條例之行為，逕行舉發者
    ，應按已查明之資料填註車牌號碼、車輛種類、車主姓名或名稱及地址，並於通
    知單上方空白處加註逕行舉發之文字後，由舉發機關送達被通知人；處理違反道
    路交通管理事件，有關文書送達之程序，準用刑事訴訟法送達之規定，違反道路
    交通管理事件統一裁罰標準及處理細則第十一條第一項第二款、第五條分別定有
    明文。
三、查本件異議人即受處分人甲○○所有車號ＭＣＫ－○七七號重型機車，於八十八
    年八月十七日八時三十九分許，行經臺北市○○○路與內江街口時，因爭道越入
    對向來車車道行駛，經警以照相設備攝得後，由臺北市政府警察局交通大隊員警
    蔡宗良掣單逕行舉發，有舉發單、違規行駛照片各一張在卷為據，足證異議人所
    有上開車輛於上揭時、地爭道駛入來車車道上之違規事實。異議人雖具狀辯稱：
    伊未接獲本件違規舉發通知單，即逕遭裁決機關裁罰最高額罰鍰云云，惟本件異
    議人甲○○於監理機關登記住址為臺北縣新莊市○○路三七五巷一弄二十三號，
    惟其提起本件異議時，所載住所仍屬相同，此經本院依職權調取其車籍資料一紙
    在卷可佐。而臺北市政府警察局交通大隊將填製之上開舉發違反道路交通管理事
    件通知單，依異議人於道路監理機關登記之住址以掛號郵件送達，因未遇異議人
    ，而於八十八年九月二十一日留存招領通知，並將郵件存於郵局候領，嗣因郵件
    招領逾期而退回寄送單位，有雙掛號信封、回執、招領通知回執等附卷可稽；舉
    發單位因依法寄送通知無著，乃改採公示送達方式並刊載於受處分人住所地之臺
    北市政府公報，亦有卷附臺北市政府公報八十九年春字五十期所載臺北市政府警
    察局交通大隊公示舉發違反道路交通管理事件通知單送達名冊在卷可證。是核本
    件原舉發單位之送達程序，於法即無不合，本件違規舉發通知單既已合法送達於
    異議人，異議人逾未繳納罰鍰，縱係因其未在址收受、且未至郵局領取郵件所致
    ，係可歸責於異議人之事由，原舉發機關並依法公告舉發內容，而於完成合法送
    達程序後，始交由原處分機關依法裁處。原處分機關乃援引上開規定，裁處其罰
    鍰一千八百元，並記違規點數一點，於法並無違誤或不當。本件異議為無理由，
    應予駁回。
據上論斷，應依道路交通案件處理辦法第十九條，裁定如主文。
中      華      民      國      九十      年      三      月   二十九   日
                              臺灣板橋地方法院交通法庭
                                      法  官  林漢強
右正本證明與原本無異
如不服本裁定應於送達後五日內向本院提出抗告狀
                                      書記官  黃大千
中      華      民      國      九十      年      三      月   二十九   日


司法院資訊處製作；財團法人民間司法改革基金會備份。
